es: Forma del asa: Octagonal; Octagonal estriado; Redondo; Redondo cónico; Otra
da: Form på greb: Ottekantet; Rillet ottekantet; Rund; Tilspidset rund; Andet
cs: Tvar rukojeti: Osmihranný; Rýhovaný osmihranný; Kulatý; Zúžený kulatý; Jiný
nb: Håndtaksform: Åttekantet; Riflet åttekantet; Rund; Avsmalnende rund; Annet
sv: Handtagets form: Åttakantigt; Räfflat åttakantigt; Runt; Avsmalnande runt; Övrigt
pt-PT: Forma da pega: Octogonal; Octogonal com nervuras; Redonda; Redonda cónica; Outro
vi: Hình dạng tay cầm: Bát giác; Bát giác có khía; Tròn; Tròn thuôn dần; Khác
sk-SK: Tvar rukoväte: Osemhranný; Osemhranný s drážkami; Okrúhly; Zúžený okrúhly; Iné
zh-TW: 把手形狀: 八角形; 八角脊狀; 圓形; 錐形圓狀; 其他
bg-BG: Форма на дръжката: Осмоъгълна; Оребрена осмоъгълна; Кръгла; Скосена кръгла; Друго
en: Handle shape: Octagonal; Ridged octagonal; Round; Tapered round; Other
tr: Tutma yeri şekli: Sekizgen; Çıkıntılı sekizgen; Yuvarlak; Konik yuvarlak; Diğer
ro-RO: Forma mânerului: Octogonal; Octogonal cu striații; Rotund; Rotund conic; Altele
ja: ハンドルShapes: 八角形; 隆起八角形; 円形; テーパードラウンド; その他
ko: 핸들 Shapes: 8각형; 융기형 8각형; 원형; 테이퍼 원형; 기타
zh-CN: 把手形状: 八角形; 脊状八角形; 圆形; 锥形圆形; 其他
el: Σχήμα λαβής: Οκταγωνικό; Οκταγωνικό με ραβδώσεις; Στρογγυλό; Κωνικό στρογγυλό; Άλλο
sl-SI: Oblika ročaja: Osemkotna; Rebrasta osemkotna; Okrogla; Stožčasto okrogla; Drugo
lt-LT: Rankenos forma: Aštuonkampė; Rievėta aštuonkampė; Apvali; Smailėjanti apvali; Kita
de: Form des Griffs: Achteckig; Geriffelt achteckig; Rund; Konisch rund; Sonstige
fi: Kahvan muoto: Kahdeksankulmainen; Uurrettu kahdeksankulmainen; Pyöreä; Kapeneva pyöreä; Muu
hu: A fogantyú alakja: Nyolcszögletű; Bordázott nyolcszögletű; Kerek; Kúpos kerek; Egyéb
it: maniglie Shapes: Ottagonale; Ottagonale con creste; Rotondo; Rotondo affusolato; Altro
pl: Kształt uchwytu: Ośmiokątny; Karbowany ośmiokątny; Okrągły; Zwężany okrągły; Inne
hr-HR: Oblik ručke: Osmerokutno; Osmerokutno s izbočinama; Okruglo; Suženo okruglo; Ostalo
pt-BR: Formato da empunhadura: Octogonal; Octogonal com nervuras; Redondo; Redondo afunilado; Outro
ru: Форма рукоятки: Восьмиугольная; Ребристая восьмиугольная; Круглая; Конусная круглая; Другое
nl: Handgreep vorm: Achthoekig; Geribbeld achthoekig; Rond; Taps toelopend rond; Overig
fr: Forme de la poignée: Octogonale; Octogonale striée; Ronde; Ronde effilée; Autre
th: รูปทรงด้ามจับ: แปดเหลี่ยม; แปดเหลี่ยมมีขอบหยัก; กลม; กลมปลายเรียว; อื่นๆ